【裁判字號】    99,交簡上,34
【裁判日期】    990325
【裁判案由】    公共危險
【裁判全文】
臺灣板橋地方法院刑事判決            99年度交簡上字第34號
上  訴  人
即  被  告  甲○○
上列上訴人即被告因公共危險案件，不服本院98年度交簡字第68
49號，中華民國98年12月16日所為之第一審簡易判決（聲請簡易
判決處刑案號：98年度速偵字第7035號），提起上訴，本院管轄
第二審之合議庭判決如下：
    主  文
上訴駁回。
    事實及理由
一、本案經本院審理結果，認第一審判決以被告甲○○所為係犯
    刑法第185 條之3 之不能安全駕駛動力交通工具罪（累犯）
    ，依刑事訴訟法第449 條第1 項前段、第3 項、第454 條第
    2 項，刑法第185 條之3 、第47條第1 項、第42條第3 項前
    段，刑法施行法第1 條之1 等規定，並審酌被告飲酒後駕駛
    車輛，罔顧公眾往來之交通安全，亦漠視己身安危，且其本
    次飲酒後駕車上路時之呼氣酒精濃度已達每公升1.34毫克，
    惟念其犯後坦承犯行，態度尚佳，暨其智識程度等一切情狀
    ，量處罰金新臺幣（下同）8 萬元，並諭知易服勞役之折算
    標準，其認事用法及量刑均屬妥適，應予維持，除證據部分
    應補充「被告甲○○於本院審理時之自白」外，併引用第一
    審簡易判決書記載之事實、理由及證據（如附件）。
二、被告坦承本件公共危險犯行，惟仍上訴辯稱：伊患有憂鬱症
    等疾病，且為輕度聽障，原審判處8 萬元罰金付不出來，請
    求從輕量刑或易服社會勞動云云。惟按關於刑之量定，係實
    體法上賦予法院得為自由裁量之事項，倘其未有逾越法律所
    規定之範圍，或濫用其權限，即不得任意指摘為違法，以為
    上訴之理由（最高法院75年臺上字第7033號判例意旨參照）
    ；又刑罰之量定屬法院自由裁量之職權行使，但仍應審酌刑
    法第57條所列各款事由及一切情狀，為酌量輕重之標準，並
    非漫無限制，在同一犯罪事實與情節，如別無其他加重或減
    輕之原因，下級法院量定之刑，亦無過重或失輕之不當情形
    ，則上級法院對於下級法院之職權行使，原則上應予尊重（
    最高法院85年度臺上字第2446號判決意旨參照）。經核原審
    判決之量刑係在法定刑度內，已審酌刑法第57條各款事由及
    一切情狀，亦查無有何偏執一端以致明顯失出失入之情形，
    上訴理由復未具體指出或表明原審判決之量刑有何輕重失衡
    或濫用裁量權之不當或違法，因認原審判決之量刑未逾越客
    觀上之適當性、相當性及必要性之比例原則。又被告因經濟
    狀況，無力一次完納罰金總額時，固可於執行時依刑法第42
    條第1 項但書規定向檢察官聲請分期繳納罰金外，或可依刑
    法第42條之1 規定向檢察官聲請易服社會勞動，惟此乃判決
    確定後，檢察官執行時之職權行使事項，非屬法院量刑時應
    諭知之事項。從而，被告上訴請求從輕量刑或易服社會勞動
    云云，為無理由，應予駁回。
據上論斷，應依刑事訴訟法第455 條之1 第1 項、第3 項、第36
4 條、第368 條、第373 條，判決如主文。
本案經檢察官張世聰到庭執行職務。
中    華    民    國    99    年    3     月    25    日
                  刑事第九庭審判長法  官  白光華
                                  法  官  楊志雄
                                  法  官  賴彥魁
以上正本證明與原本無異。
本件不得上訴。
                                  書記官  楊文祥
中    華    民    國    99    年    3     月    25    日

司法院資訊處製作；財團法人民間司法改革基金會備份。
